臺灣高雄地方法院民事判決　九十三年重訴字第三五○號
　　原　　　告　台北銀行股份有限公司
　　法定代理人　乙○○
　　訴訟代理人　甲○○
　　被　　　告　丙○○
當事人間請求清償借款事件，本院於民國九十三年八月十八日言詞辯論終結，判決如
下：
    主      文
被告應給付原告新台幣壹仟伍佰玖拾貳萬肆仟捌佰拾柒元，及如附表一、二所示之
利息、違約金。
訴訟費用由被告負擔。
本判決於原告以新台幣伍佰拾壹萬元或同額之台北市政府建設公債九十年度第一期
債票為被告供擔保後，得假執行。
    事      實
甲、原告方面：
一、聲明：除假執行供擔保金額外，如主文所示。
二、陳述略稱：訴外人林村、林珈妃（原名林窈禪）各邀被告為連帶保證人，分別於
    民國八十六年十二月三十一日、同年十月二十八日向原告借款新台幣（下同）一
    千三百五十萬元、七百五十萬元，均約定借款期間自借款日起至八十七年九月二
    十二日止，期間內按月付息，到期清償本金，利息按原告基本放款利率加週年利
    率百分之零點七二五，並隨原告基本放款利率調整計算（逾期時均為週年利率百
    分之八點九二五），如逾期清償，在六個月以內者，按上開利率百分之十，超過
    六個月者，按上開利率百分之二十計付違約金。詎林村、林珈妃分別自八十七年
    五月二十二日、同年六月二十二日起即未依約繳納利息，到期亦未清償本金，經
    原告聲請拍賣抵押物受償後，林村、林珈妃尚欠如附表一、附表二所示之本息、
    違約金迄未清償，而被告為林村、林珈妃上開借款之連帶保證人，自應對前揭債
    務負連帶履行之責，為此依據連帶保證之法律關係提起本件訴訟等語。
三、證據：提出臺灣板橋地方法院九十年度執字第八二五四號分配表、利率查詢表各
    一份及保證書、借據、放款主檔明細查詢表、授信約定書各二份為證。
乙、被告方面：
    被告未於言詞辯論期日到場，亦未提出書狀作何聲明或陳述。
    理      由
一、按當事人得以合意定第一審管轄法院；但以關於由一定法律關係而生之訴訟為限
    。民事訴訟法第二十四條第一項定有明文。查本件原告係依連帶保證法律關係訴
    請被告清償借款，而兩造簽訂之保證書第三條約定：「保證人‧‧‧因本保證書
    發生之一切訴訟行為，同意以臺灣高雄地方法院為雙方合意之第一審管轄法院。
    」等語，有保證書二份在卷可稽，顯見兩造就系爭債務所生之爭執，已合意以本
    院為管轄法院，而本件又無專屬管轄之情形，則本院自有管轄權，合先敘明。
二、本件被告未於言詞辯論期日到場，核無民事訴訟法第三百八十六條所列各款情形
    ，爰依原告之聲請，由其一造辯論而為判決。
三、原告主張林村、林珈妃（原名林窈禪）各邀被告為連帶保證人，分別於八十六年
    十二月三十一日、同年十月二十八日向原告借款一千三百五十萬元、七百五十萬
    元，均約定借款期間自借款日起至八十七年九月二十二日止，期間內按月付息，
    到期清償本金，利息按原告基本放款利率加週年利率百分之零點七二五，並隨原
    告基本放款利率調整計算（逾期時均為週年利率百分之八點九二五），如逾期清
    償，在六個月以內者，按上開利率百分之十，超過六個月者，按上開利率百分之
    二十計付違約金。詎林村、林珈妃分別自八十七年五月二十二日、同年六月二十
    二日起即未依約繳納利息，到期亦未清償本金，經原告聲請拍賣抵押物受償後，
    林村、林珈妃尚欠如附表一、附表二所示之本息、違約金迄未清償之事實，業據
    原告提出臺灣板橋地方法院九十年度執字第八二五四號分配表、利率查詢表各一
    份及保證書、借據、放款主檔明細查詢表、授信約定書各二份為證，又本件被告
    已於相當時期受合法通知，惟未到庭辯論，亦未提出書狀為何聲明或陳述，依民
    事訴訟法第二百八十條第三項之規定，視同自認，是原告之主張自堪信為真實。
四、按稱保證者，謂當事人約定，一方於他方之債務人不履行債務時，由其代負履行
    責任之契約。保證債務，除契約另有訂定外，包含主債務之利息、違約金、損害
    賠償及其他從屬於主債務之負擔，民法第七百三十九條、第七百四十條亦有明文
    。又保證債務之所謂連帶，係指保證人與主債務人負同一債務，對於債權人各負
    全部給付之責任而言。經查，林村、林珈妃分別為如附表一、附表二所示債務之
    借款人，被告為上開二筆借款之連帶保證人，已如前述，從而，原告依連帶保證
    之法律關係，請求被告給付原告一千五百九十二萬四千八百三十七元，及如附表
    一、二所示之利息、違約金，即屬正當，應予准許。
五、原告陳明願供擔保，請求宣告假執行，核無不合，茲酌定相當擔保金額，予以准
    許。
據上論結，本件原告之訴為有理由，依民事訴訟法第三百八十五條第一項前段、第七
十八條、第三百九十條第二項，判決如主文。
中　　　華　　　民　　　國　　九十三　　年　　　八　　　月　　三十一　　日
                                    臺灣高雄地方法院民事第二庭
~B法　　　官　楊筑婷
右為正本係照原本作成
如對本判決上訴須於判決送達後二十日內向本院提出上訴狀
中　　　華　　　民　　　國　　九十三　　年　　　八　　　月　　三十一　　日
~B法院書記官　胡淑芳
~FO
~T32
┌─────────────────────────────────────────────────────────────┐
│附表一：借款人林村                                                                                                        │
├────────┬──────┬────────┬─────────────────┬──────────────────┤
│本金（新台幣）  │原借款金額  │ 借 款 起 迄 日 │      應  給  付  之  利  息      │     應  給  付  之  違  約  金     │
├────────┼──────┼────────┼─────────────────┼──────────────────┤
│一千零七十七萬六│一千三百五十│自86年12月31日起│自91年10月24日起至91年11月13日止按│自91年10月24日起至91年11月13日止按週│
│千九百二十七元  │萬元        │至87年09月22日止│週年利率百分之八點四二五計算之利息│年利率百分之一點六八五計算之違約金  │
│                │            │                ├─────────────────┼──────────────────┤
│                │            │                │自91年11月14日起至92年01月27日止按│自91年11月14日起至92年01月27日止按週│
│                │            │                │週年利率百分之八點三計算之利息    │年利率百分之一點六六計算之違約金    │
│                │            │                ├─────────────────┼──────────────────┤
│                │            │                │自92年01月28日起至92年07月01日止按│自92年01月28日起至92年07月01日止按週│
│                │            │                │週年利率百分之八點一五計算之利息  │年利率百分之一點六三計算之違約金    │
│                │            │                ├─────────────────┼──────────────────┤
│                │            │                │自92年07月02日起至清償日止按週年利│自92年07月02日起至清償日止按週年利率│
│                │            │                │率百分之八點零九計算之利息        │百分之一點六一八計算之違約金        │
└────────┴──────┴────────┴─────────────────┴──────────────────┘
┌─────────────────────────────────────────────────────────────┐
│附表二：借款人林珈妃                                                                                                      │
├────────┬──────┬────────┬─────────────────┬──────────────────┤
│本金（新台幣）  │原借款金額  │ 借 款 起 迄 日 │      應  給  付  之  利  息      │     應  給  付  之  違  約  金     │
├────────┼──────┼────────┼─────────────────┼──────────────────┤
│五百十四萬七千九│七百五十萬元│自86年10月28日起│自91年10月24日起至91年11月13日止按│自91年10月24日起至91年11月13日止按週│
│百十元          │            │至87年09月22日止│週年利率百分之八點四二五計算之利息│年利率百分之一點六八五計算之違約金  │
│                │            │                ├─────────────────┼──────────────────┤
│                │            │                │自91年11月14日起至92年01月27日止按│自91年11月14日起至92年01月27日止按週│
│                │            │                │週年利率百分之八點三計算之利息    │年利率百分之一點六六計算之違約金    │
│                │            │                ├─────────────────┼──────────────────┤
│                │            │                │自92年01月28日起至92年07月01日止按│自92年01月28日起至92年07月01日止按週│
│                │            │                │週年利率百分之八點一五計算之利息  │年利率百分之一點六三計算之違約金    │
│                │            │                ├─────────────────┼──────────────────┤
│                │            │                │自92年07月02日起至清償日止按週年利│自92年07月02日起至清償日止按週年利率│
│                │            │                │率百分之八點零九計算之利息        │百分之一點六一八計算之違約金        │
└────────┴──────┴────────┴─────────────────┴──────────────────┘
